# 企业分立，这样操作妥否？

提问人：mikezhan 时间：2012-09-17 15:33:00
集团利润 500 万，其中：本部利润是-6000万，地产项目是 6500 万。现在拟把地产项目以外的资产、负债单独分立为公司制法人单位，也就是想把累计亏损单独分立出来。可否把－ 6000 万单独分立为派生公司的净资产？

回答人：chenyiwei
在被分立企业原先净资产、净利润为正数的情况下，将某一业务的亏损全部由分立中的新设企业承担，可能存在较大的风险，主要是可能被质疑为该方案可能损害债权人的利益。因为这时分立出来的新公司可能没有持续经营能力。另外，根据公司法的规定，分立后的存续企业对被分立企业在分立前原有的债务是互相承担连带责任的。 不清楚你的具体情况为何要这样做。如果是为了分立之后转让其中某个企业的股权，则还是建议通过股东之间调整转让价格的方式来实现亏损的承担，不建议把其中某一方的净资产搞成负数或者明显低于其注册资本的金额。 税务方面需关注财税[2009]59号和国家税务总局公告[2010]4号等文件中对分立的税务处理规定，尤其要关注是否可适用特殊性税务处理的条件，以便考虑亏损在哪一方弥补的问题。